Inventaris van het archief van de familie Otgens en stukken betreffende de Heerlijkheid Middelharnis, 1409-1948
Nationaal Archief, Den Haag
- Stukken betreffende de heerlijkheid Middelharnis., C.
  - Titels van aankomst en daartoe betrekkelijke stukken., I.
    - Acte van overeenkomst tusschen den prior van het convent Peter Pots en jhr. Arend van Dorp betreffende de vronen, welke aan laatstgenoemde toekomen, in verband met diens aankoop van 1/8 der heerlijkheid van het convent. Copie., 1579 November 5; 286; 1 stuk
      Notaris Andries van Werchter instrumenteert, dat Everaerd Back, prior van het convent Pieter Pots van de orde van Cistereucx te Antwerpen in de Munsterstraete ter eene en jonkheer Arent van Dorp ter andere zijde een overeenkomst sluiten, waarbij aan laatstgenoemde de vronen zullen worden toegewezen, ingevolge diens koop van 1/8 der heerlijkheid Middelharnis.
      Aldus gepasseerd ende verleden binnen der voorseyde stadt van Antwerpen ten huyse van den voornoemden joncheer Arent van Dorp, gestaen in de Mere, ter presentie van Corn. Sarens ende Jacques, als getuygen hierover sonderlinge geroupen ende gebeden op ten 5 Novembris 1579.
      Afschrift (Inv. no. 286).
    - Acte van overdraeht ten behoeve van Louise van Dorp door het convent van het godshuis St. Michiel te Antwerpen van 7/16 der heerlijkheid. Origineel en copie. Met quitantie d.d. 1580 Januari 6., 1580 Januari 5; 287; 2 charters en 1 stuk
      Zie Reg. no. 19.
      19 1580 Januari 5
      Abt en conventualen van het godshuis St. Michiel te Antwerpen van de orde van Premonstreit oorkonden, dat zij ten behoeve van Loyse van Dorp, weduwe van jonkheer Loys de Boisot, heer van Rhoa, admiraal etc., hebben overgedragen "zeven zesthiene deelen in de heerlicheyt, hoige, middele ende laege van de Middelharnisse, dat men noempt Ste Michiels in Putte", tegen een jaarlijkschen erfcijns van 20 ponden Vlaamsch, met machtiging van genoemde tot conventualen voor Franchois van Couwenhoven en Adriaen Artssen tot het bewerken dezer overdracht door de leenkamer.
      Aldus gedaen opten vijffden dach Januarii anno XVc ende tachtentich a nativitate Domini.
      Oorspr. en afschrift (Inv. no. 287). Van het oorspr. is het geschonden, uithangend zegel in groene was van het convent aanwezig; het zegel van den abt is verloren.
    - Acte van overdracht ten overstaan van de leenkamer van Holland ten behoeve van Louise van Dorp, weduwe van jhr. Loys de Boisot, heer van Rhoa etc., van 7/16 der heerlijkheid., 1580 Februari 28; 288; 1 charter
      Zie Reg. no. 20.
      20 1580 Februari 28
      Leenmannen van de grafelijkheid van Holland oorkonden, dat Adriaen Aertsz., daartoe gemachtigd door den prelaat en conventualen van de abdij van Sta Michiels binnen Antwerpen, aan juffrouw Loyse van Dorp, weduwe van jonkheer Loys de Boisot, heer van Rhoa etc., heeft opgedragen 7/16 der heerlijkheid Middelharnis.
      Des t oirconde zoe hebben wij mannen voirnompt desen brieff bezegelt met onse zegelen hieronder aengehangen, op den XXIIIen dach van Februario XVc ende tachtentich a nativitate Domini.
      Oorspr. (Inv. no. 288). Met de zegels van Pieter Hanneman en Jacob Pinsen van Steenhuyse in roode was. Met een transfix d.d. 1580 Juni 10 (regest no. 21).
    - Acte van verlij ten behoeve van jkvr. Louise van Dorp, weduwe van jhr. Loys de Boisot, heer van Rhoa etc., met 7/16 der heerlijkheid., 1580 Juni 10; 289; 1 charter
      Getransfigeerd door de acte van opdracht der leenkamer d.d. 1580 Februari 28 (Inv. no. 288).
      Zie Reg. no. 21.
      21 1580 Juni 10
      Phillips, koning van Castillen enz., oorkondt, dat hij jkvr. Loyse van Dorp, weduwe van jhr. Loys de Boisot, beleent met 7/16 deel der heerlijkheid Middelharnis.
      Gegeven den Xen Junii anno XVc tachtentich.
      Oorspr. (Inv. no. 289). Met het zeer geschonden zegel van "den Leenhove van Hollandt" in roode was. Getransfigeerd door de acte d.d. 1580 Februari 28 (regest. no. 20).
    - Quitantie, groot 4700 gulden, afgegeven door prior en religieusen van S. Salvator, in verband met het door hen verkochte 1/8 deel der heerlijkheid Middelharnis aan Arend van Dorp, welk deel werd aangekocht ten behoeve van Louise van Dorp, dochter van Arend., 1581 Mei 13; 290; 1 stuk
    - Stukken betreffende den eigendom van 1/6 deel in 1/4 en in 1/16 deel der heerlijkheid Middelharnis., 1589-1593; 291; 2 charters en 1 stuk
      Zie Reg. nos. 23 en 24.
      23 1589 Juli 14
      Burgemeesters, schepenen en raad der stad Middelburg oorkonden, dat Sr. Constantin van den Berge gemachtigden heeft benoemd ten einde ten behoeve van Josyne van Dorp de opdracht en het verlij te bewerken van 1/6 van 1/4 en van 1/16 der heerlijkheid Middelharnis.
      Op den veerthienden Julii int jaer ons Heeren XVc negenentachtentich.
      Oorspr. (Inv. no. 291). Met het geschonden stadszegel in groene was.
      24 1589 Augustus 30
      Leenmannen van de grafelijkheid van Holland oorkonden, dat mr. Adriaen de Jong Dircxs, daartoe gemachtigd door Constantin van den Berghe, ten behoeve van Josine van Dorp, dochter van jonkheer Arent van Dorp heeft overgedragen 1/6 van 1/4 en van 1/16 der heerlijkheid Middelharnis.
      Upten naestlesten Augusti anno XVc negen ende tachtentich.
      Oorspr. (Inv. no. 291). Het zegel van den eersten oorkonder, Pieter Hanneman, in roode was nagenoeg, dat van den tweeden, Cornelis Nielant, geheel verloren.
    - Vergunning, verleend aan jhr. Arend van Dorp, tot samenvoeging van enkele particuliere leenen in de heerlijkheid Middelharnis., 1591 Juni 25; 292; 1 stuk
      Zie Reg. no. 25.
      25 1591 Juni 25
      De Staten van Holland consenteeren Aernt van Dorp alle hem toekomende of nog te verwerven particuliere leenen in de heerlijkheid Middelharnis tot één leen te vereenigen.
      Gedaen in den Hage ondert zeegel van den Staaten voornoemt, hierop gedruct, den XXVen Junii anno XVc eenentnegentich.
      Gewaarmerkt afschrift (Inv. no. 292). Met het opgedrukte zegel van de Staten van Holland.
    - Acte van verlij ten behoeve van Josine van Dorp met eenige gedeelten der heerlijkheid. Gewaarmerkt afschrift d.d. 1647 November 2., 1601 Januari 18; 293; 1 stuk
    - Acte van accoord tusschen den prelaat van het godshuis St. Michiel ter eene en Josine van Dorp, vrouwe van Middelharnis, ter andere zijde, betreffende de approbatie van de koopacte van 7/16 der heerlijkheid Middelharnis en de kwijting van cijns. Met quitanties d.d. 1603 Februari 10, October 16 en 1604 Februari 14., 1602 October 15; 294; 1 stuk
    - Acte van accoord tusschen abt en conventualen van het godshuis St. Michiel binnen Antwerpen en Josine van Dorp c.s., betreffende de betaling van een achterstalligen erfcijns, rustende op 7/16 van de heerlijkheid Middelharnis. 1602 November 5. Met notarieele verklaring van denzelfden datum, de acte van approbatie van den overste van de orde van Premonstreit d.d. 1602 November 16, acten van kwijting en enkele andere stukken 1603 en 1604., 1602-1604; 295; 1 omslag
    - Acte van approbatie ten behoeve van Josine van Dorp c.s. door abt en conventualen van het godshuis St. Michiel van een koopacte van 7/16 der heerlijkheid. Met de concept-acte d.d. 1602 Februari en een copie-acte van kwijting van dien datum., 1602 November 8; 296; 1 charter en 2 stukken
      In dorso de acte van approbatie van den abt van de orde van Premonstreit d.d. 1602 November 16.
    - Acte van approbatie door Albertus en Isabella van Oostenrijk van de acte van accoord betreffende den koop van 7/16 der heerlijkheid tusschen den prelaat en conventualen van het godshuis St. Michiel ter eene en Josine van Dorp ter andere zijde., 1603 Januari 3; 297; 1 charter
    - Acte van verlij ten behoeve van jhr. Arent du Bosch met 7/16 der heerlijkheid., 1621 Juli 5; 298; 1 charter
    - Acte van verlij ten behoeve van jhr. Jacques Philippe du Bosch, heer van Overhem enz., met eenige gedeelten der heerlijkheid., 1649 Juli 8; 299; 1 charter
    - Acte, waarbij Jacques Philippe du Bosch, ridder, heer van Overhem, Middelharnis enz., eenige gedeelten der heerlijkheid, afkomstig van de vrouwe van Villebon, overdraagt, t.w.: a. aan de kinderen van jhr. François de la Torre, heer van Valkenisse, 1/3 van het 1/4 en het 1/32 deel, b. aan François de Henin, ridder, heer van Querenain, optredende voor zijn echtgenoote Justina du Bosch, het 1/6 van de vorengenoemde gedeelten. Copie. d.d. 1652., 1649 Juli 13; 300; 1 stuk
    - Acte van verlij ten behoeve van jhr. Jacques Philippe du Bosch, heer van Overhem enz., met enkele gedeelten der heerlijkheid. 1649 Juli 13. Copie d.d., 1669 Mei 21; 301; 1 stuk
    - Acte van verlij ten behoeve van jhr. Charles Willem du Bosch met verscheidene deelen der heerlijkheid., 1669 Mei; 302; 1 charter
    - Stukken betreffende de naasting van gedeelten der heerlijkheid Middelharnis (in 1677 door Zacharias Beresteyn van Hofdijk verworven) ten behoeve van jhr. Arnout du Bosch., 1678, 1679; 303; 1 omslag
    - Contract tusschen Michaël Otgens en Charles Philippe du Bosch, baron van Meere en Overhem, betreffende den koop van eenige gedeelten der heerlijkheid Middelharnis door eerstgenoemde, welke gedeelten aan hem reeds in pacht werden uitgegeven. Copie., 1677 Juni 3; 304; 1 stuk
    - Schuldbrief, groot 6500 gulden van 40 grooten Vlaamsch, ten laste van Charles Philippe du Bosch, baron van Overhem, Meere enz. ten gunste van Zacharias Beresteyn van Hofdijck, speciaal gevestigd op een gedeelte van de heerlijkheid Middelharnis., 1677 September 13; 305; 1 charter
      Gecasseerd 1684 September 22.
    - Acte van verlij ten behoeve van Jacques Philippe de Henin, graaf van Querenain, met gedeelten van de heerlijkheid Middelharnis., 1679 Juni 16; 306; 1 charter
    - Acte van verlij ten behoeve van Michiel Otgens met eenige gedeelten van de heerlijkheid Middelharnis., 1680 Januari 30; 307; 1 charter
    - Extract uit de acte van scheiding der nalatenschap van Justine Helene du Bosch d.d. 1763 Maart 2, waaruit blijkt, dat aan Jacques Philippe de Henin 1/6 werd toegewezen van dat gedeelte der heerlijkheid Middelharnis, dat eertijds aan Josine van Dorp, vrouwe van Villebon, toebehoorde., z.d.; 308; 1 stuk
    - Acte van verlij ten behoeve van Jacques Philippe de Henin, graaf van Querenain, met eenige gedeelten van de heerlijkheid Middelharnis, afkomstig van zijn moeder Justina Helena du Bosch, die deze gedeelten had verworven als mede-erfgename van Josine van Dorp., 1680 Januari 30; 309; 1 charter
    - Acte van verlij ten behoeve van jhr. Arnout du Bosch met verschillende deelen der heerlijkheid., 1680 October 18; 310; 1 charter
    - Octrooi van den Koning van Spanje ten behoeve van den voogd van de minderjarige kinderen van wijlen Jacques Philippe du Bosch, baron van Meere, Overhem enz., tot verkoop van eenige gedeelten der heerlijkheid Middelharnis., 1681 Juni 21; 311; 1 stuk
    - Acte van overdracht ten behoeve van Michaël Otgens door den voogd over de minderjarige kinderen van Jacques Philippe du Bosch van eenige gedeelten der heerlijkheid. Grosse en copie., 1681 Augustus 21; 312; 2 stukken
    - Notarieele acte van kwijting ten behoeve van Michaël Otgens door de erfgenamen van wijlen Jacques Philippe du Bosch, baron van Meere, Overhem enz., in verband met den koop van gedeelten der heerlijkheid Middelharnis door eerstgenoemde. Met acte van confirmatie door burgemeester en schepenen der stad Aalst van denzelfden datum., 1687 November 5; 313; 1 stuk
    - Acte van verlij ten behoeve van Michaël Otgens met gedeelten van de heerlijkheid., 1687 November 14; 314; 1 charter
    - Schuldbrief ten laste van Michaël Otgens, groot f 30 000, gevestigd op 5/8 deel der heerlijkheid., 1687 November 17; 315; 1 charter
      In dorso de acte van roieering van dezen schuldbrief d.d. 1723 October 20.
    - Acte van verlij ten behoeve van Johan Baptiste François Otgens met gedeelten van de heerlijkheid., 1696 Mei 15; 316; 1 charter
    - Acte van verlij ten behoeve van Johannes Franciscus Josephus Otgens, oud 15 jaar, met gedeelten der heerlijkheid., 1726 April 29; 317; 1 charter
      Met dorsale notitie van den griffier van de leenkamer van de door bovengenoemden Otgens gedane hulde op 6 Augustus 1736.
    - Acte van verlij ten behoeve van Matthias Otgens met gedeelten van de heerlijkheid., 1768 Maart 23; 318; 1 charter
    - Akte van uitgifte ter bedijking door de abt van het St. Michielsklooster te Antwerpen, A. van Helmont prior van de Karthuizers buiten Antwerpen uit naam van prior en convent van 't Karthuizersklooster te Grenoble, P. van Catwijk, prior van het St. Salvator klooster te Antwerpen, Jan Ruychrok van de Werve, Pieter Speernagel en Pieter Manne Jacobsz., heren van Middelharnis aan Jan Pot, Jacob van Santvoort, Willem Ruychrok, Ewout Jansz., Pieter Jacobsz. en Andries Pietersz., van het land genaamd Middelharnis, tevens reglement voor het bedijkte land, Afschriften, 1 gedrukt en 1 geschreven., 1465. 1632; 485; 2 stukken
  - In het algemeen., II.
    - Approbatie door de Staten van Holland eener ampliatie van het reglement (d.d. 1598) op den afslag van visch te Middelharnis. Met de acte van confirmatie van de visschers en stuurlieden. Copieën., 1682; 319; 1 stuk
    - Octrooi van de Staten van Holland en West-Friesland tot het oprichten van een grutterij in het dorp Middelharnis., 1762 Juli 22; 320; 1 charter
    - Approbatie door het Hof van Holland van een wijziging van de keur op de afslag van visch, 1664, met nadere wijziging, 1824., 1664 en 1824; 486; 2 deeltjes
    - 'Generale Caarte Van Den Lande van Voorne In Den Lande Van Over Flacquee', uit het kaartboek van Voorne., z.d. (ca. 1701); 487; 1 stuk
    - Beschrijving van de Vrije en Hoge Heerlijkheid en dorp 'St. Michiel in Putte genaamd Middelharnasch'., z.d. (ca. 1e helft 18e eeuw); 488; 1 deeltje
    - "Maalboek", "Memorieboek van alle landen, percelden, weiden toekomende jonker Joannes Franciscus Josephus Olphen, heer van Middelharnis, gelegen onder Oudenbos, Hoeven, Etten, Rucphen, Oud en Nieuw Gastel", [1754]; 582; 1 deel
      Oud nr. 297a.
    - Deklaratie met kwitantie van S.A. van der Schilde, procureur, voor de ambachtsheeren van Middelharnis wegens de kosten van zijn bemoeiingen ter verkrijging van een oktrooi van de Staten van Holland en Westvriesland tot het oprichten van een grutmolen te Middelharnis, en lijst van door de rentmeester der ambachtsheren gemaakte onkosten voor dit doel., 1761-1763; 489; 2 stukken
    - 'Ordonnantie van Karel V op het dijkrecht van Putten en den Ouden Ring van Geervliet, van 4 maart 1516 en de verboden van Putten en enige consultatiën; overdruk uit Oude rechten van Putten uit een handschrift in bezit van de gemeentelijke bibliotheek van Rotterdam (Catal. Z. no. 134)., z.d. (ca. eind 19e eeuw); 490; 1 deeltje
    - Brieven gewisseld tussen de rentmeester van de ambachtsheerlijkheid en de Lever's Zeep Maatschappij te Vlaardingen inzake het aan voornoemde maatschappij verhuren van een muurvlakte van het weeghuis aan de Westhavendijk te Middelharnis tot aanbrengen van reklame en stukken betreffende een geschil met voornoemde rentmeester en Gedeputeerde Staten van Zuid-Holland inzake het plaatsen van dat reclamebord zonder vergunning van voornoemd college., 1924, 1926, 1928; 491; 1 omslag
    - Stukken betreffende het oprichten en exploiteren van een weegbrug en huisje aan de binnenzijde van de westhavendijk van Middelharnis., 1924, 1925, 1927, 1929, 1930; 492; 1 omslag
  - Beheer, III.
    Tijdens de revisie bereikte mij een schrijven van den secretaris der gemeente Middelharnis met de mededeeling, dat het gemeente-archief een register bevatte, getiteld: "Resolutiebouk van de Edele Halsheeren van Middelharnis, begonnen den 5 September Ao. 1620 en eyndigende den 15 July Ao. 1703".
    - Als mede-deelgerechtigde in de onverdeelde heerlijkheid., 1.
      - Extracten uit het resolutieboek van de heeren van Middelharnis., 1659-1673; 321; 1 omslag
        De extracten zijn in 1680 vervaardigd.
      - Ordonnantie, uitgevaardigd door de heeren van Middelharnis, betreffende de heffing van tienden, 1526 Juni 18. Gewaarmerkt afschrift d.d., 1593 Juli 10; 322; 1 stuk
        Zie Reg. no. 5.
        5 1526 Juni 18
        De heeren van Middelharnis stellen het bedrag van het tiendrecht vast op de mede en het aveelzaad.
        Int jaer ons Heeren duysent vijffhondert ende sesentwintich den achtiensten dach in Junio.
        Gewaarmerkt afschrift d.d. 1594 Juli 10 (Inv. no. 322).
      - Resoluties van den Raad van State betreffende de onkosten bij het beroepen van predikanten. Copieën., 1677, 1733; 323; 1 stuk
      - Memorie, opgesteld in verband met het eervol ontslag, verleend aan den schoolmeester, koster en voorzanger W. de Jong op, 20 Mei 1746; 324; 1 stuk
      - "Staat ............ der pecunieele voordeelen, aan de heerlijkheid Middelharnis verknogt, geformeerd ter voldoening aan de resolutie van (de Edel Groot Achtbare Heeren Gedeputeerde Staten van Zuidholland, dato 11 September 1818, no. 1900a/9532", opgemaakt door de ambachtsheeren van Middelharnis den Copie., 1818 October 20; 325; 1 stuk
      - Stukken betreffende het collatie-recht van een predikant te Middelharnis., 1828; 326; 1 omslag
      - Stukken betreffende de gerezen moeilijkheden over de betaling van de jaarlijksche recognitie door den schout (later burgemeester) en secretaris., 1827 en 1828; 327; 1 omslag
      - Adviezen van den rentmeester van Middelharnis Van der Dussen in een geschil met het gemeentebestuur betreffende de belemmering van een overpad. Copieën., 1846; 327A; l omslag
      - Acte van erfpacht, verleend door jhr. Arend van Dorp en de overige eigenaars der heerlijkheid Middelharnis ten behoeve van Pauwels Melszoon e.a., van onder de heerlijkheid gelegen onroerende goederen. Met acte betreffende de wijze van betaling der erfpacht. Copieën., 1600; 328; 1 stuk
      - Kaart, vervaardigd op last van den rentmeester van Middelharnis, van land, gelegen ten Westen van het dorp Middelharnis., 1765 Juni 4; 329; 1 stuk
      - Onderhandsche acte van verkoop tusschen de heeren van Middelharnis als verkoopers ter eene en Willem van Nieuwenhuyzen en Cornelis van den Wijngaarden als koopers ter andere zijde, betreffende onroerende goederen, gelegen "aan den Zuydijck omtrent het oude veer van 's Prinslant op Steenbergen". Met bijlage., 1785 November 21; 329A; 2 stukken
      - Protocollen van verhuring van land door de halsheeren van Middelharnis., 1774, 1775, 1782, 1787, 1804, 1808; 330; 1 omslag
      - Acte van kaveling tusschen de gemeenschappelijke bezitters van Middelharnis van ingedijkt land gelegen ten Westen van de haven van Middelharnis., 1809 Juli 14; 331; 1 stuk
      - Acte van kaveling tusschen de gemeenschappelijke bezitters van de heerlijkheid Middelharnis van ingedijkt land ten Oosten van de haven van Middelharnis., 1809 Juli 14; 332; 1 stuk
      - "Bestek en conditiën, op welke de halsheeren en -vrouwen van Middelharnis presenteeren te besteden het afgraven der aarde van de zoogenaamde Zomerkade, gelegen om het Westwaardse gors en met dezelve te vullen en te dempen den bermsloot, leggende langs opgemelde kade, mitsgaders het graven der wegslooten en onder de lijn brengen des wegs, loopende door genoemde grond." Met de acten van besteding., 1809 November 13; 333; 1 stuk
      - "Bestek en conditiën, op welke de halsheeren en -vrouwen van Middelharnis presenteeren te besteden het wechgraven der wallen, het planeeren der gronden, mitsgaders het wechgraven van het overige der Zomerkade om het Westergors, het vullen der oude slooten en greppen in voorz. gors, alsmede het graven van weg- en kavelslooten etc." Met de acten van besteding., 1809 December 27; 334; 1 stuk
      - Acte van verkoop van hakhout onder Middelharnis door de gemeenschappelijke eigenaars. Copie., 1812; 335; 1 stuk
      - Rekeningen en verantwoordingen van den rentmeester van de naastingen, boeten en strandvonderijen in de heerlijkheid Middelharnis., 1754-1811; 336-341; 6 stukken
        - 1754 Mei-1755 Mei., 336
        - 1765 Juni-1766 Juni., 337
        - 1766 Juni-1767 Juni., 338
        - 1774 (Mei)-1775 Mei 1., 339
        - 1808 Mei-1809 Mei 1., 340
          Duplicaat.
        - 1810 Mei-1811 Februari., 341
          Duplicaat. In den aanhef wordt vermeld, dat deze rekening slechts loopt tot het einde van Februari 1811, "na welke de Fransche wetten zijn ingevoerd en alzoo de boeten etca. hebben opgehouden te bestaan".
      - Memories van betaling door den rentmeester betreffende het onderhoud van den zeedijk enz. van den Johannispolder., 1773-1815; 342-350; 9 stukken
        - 1773 April-1774 Maart., 342
        - 1775 April-1776 Maart., 343
        - 1801 April-1802 Maart., 344
        - 1805 April-1806 Maart., 345
        - 1808 April-1809 Maart., 346
        - 1809 April-1810 Maart., 347
        - 1810 April-1811 Maart., 348
        - 1811 April-1812 Maart., 349
        - 1814 April-1815 Maart., 350
      - Borderellen tot de plaatselijke en polderrekeningen van Middelharnis., 1767-1819; 351; 1 omslag
      - Quitanties voor de heeren van Middelharnis., 1722-1872; 352; 1 omslag
      - Memorie van betaling door den rentmeester "nopens de thans gekavelde gronden van de heerlijkheid van Middelharnis, begreepen in de dijkagiën der plaat Flacquee, beoosten en bewesten de haaven alhier"., 1809, 1810; 353; 1 stuk
      - 'Manuaal', kohier van de kapoengelden., z.d. (ca. 1e helft 17e eeuw); 493; 1 deeltje
      - Resolutieboek van de Hals-Heeren van Middelharnis., 1704-1838; 494; 1 deel
      - Kohieren van de kapoengelden, kleine recognitiën en erfpachten tevens gebruikte als kasboek., 1747-1819, 1868-1896; 495; 2 deeltjes
      - Legger opgemaakt voor de jaarlijks te ontvangen kapoengelden en erfpachtrenten., 1820-1914; 496; 1 stuk
      - Tiendboekjes van de ambachtsheerlijkheid., 1823-1908; 497; 1 omslag
      - Akten van verkoop door de eigenaren van de ambachtsheerlijkheid ten overstaan van L. Kolff van Oosterwijk, notaris te Middelharnis, van de tienden van de vruchten te velde in de polders gelegen in voornoemde heerlijkheid met kaart waarop aangegeven de tiendblokken., 1825, 1827, 1835; 498; 1 omslag
      - Lijsten houdende opgave van de in het openbaar verhuurde percelen dijk, weg, gors, jacht en visserij, riet- en biezensnijderij met namen van de hoogste bieders, mijnders en borgen., 1827-1886; 499; 1 omslag
      - Resolutieboek van de ambachtsheren., 1839-1884, 1891, 1911; 500; 1 deel
      - Lijsten houdende opgave van de namen van de huurders met de door hen gehuurde percelen dijk-, weg- en gorsettingen, jacht en visserij., 1866-1886; 501; 1 omslag
      - Akte van verpachting door de eigenaren van de ambachtsheerlijkheid aan J. Knop, te Middelharnis, van de etting van het 5e en 6e perceel Oudelandsche Middeldijk., 1869; 502; 1 stuk
      - Lijsten houdende opgave van de tiendverkoping met namen van de bieders, kopers en borgen., 1871-1908; 503; 1 omslag
      - Stukken betreffende de afkoop van de tiendrechten met een staat houdende toelichting voor het 34e tiendblok en berekening van de waarde van het tiendrecht over dat blok., 1873, 1875, 1882; 504; 1 omslag
      - Akten van verpachting door de eigenaren van de ambachtsheerlijkheid aan C. van den Tol, te Middelharnis, van een gedeelte perceel dijk (Schenkeldijk) van de Johannispolder, kadastraal bekend, gemeente Middelharnis, sectie A no's 185 en 294 met het recht deze percelen te hooien., 1875, 1880; 505; 2 stukken
      - Erfpachtsbrief houdende uitgifte in eeuwigdurende erfpacht door L.A. van Weel c.s., mede-eigenaren van de ambachtsheerlijkheid aan J. van de Roovaart Peeman, te Middelharnis, van een gedeelte perceel kadastraal bekend gemeente Middelharnis, sectie B no. 1819, concept., z.d. (1877); 506; 1 stuk
      - Besluit van Gedeputeerde Staten van Zuid-Holland houdende wijziging van de legger der wegen en voetpaden in de gemeente Middelharnis., 1881; 507; 1 stuk